【裁判字號】    97,易,688
【裁判日期】    970530
【裁判案由】    毒品危害防制條例
【裁判全文】
臺灣板橋地方法院刑事判決               97年度易字第688號
公  訴  人  臺灣板橋地方法院檢察署檢察官
被      告  甲○○
上列被告因違反毒品危害防制條例案件，茲經檢察官提起公訴（
97年度毒偵字第499號），本院依簡式審判程序，判決如下：
    主  文
甲○○施用第二級毒品，累犯，處有期徒刑陸月，如易科罰金，
以新臺幣壹仟元折算壹日。
    事  實
一、甲○○於民國八十八年間因施用第二級毒品案件，經臺灣臺
    北地方法院以八十八年度毒聲字第二三六七號裁定送觀察、
    勒戒後，認有繼續施用毒品之傾向，復經同法院以八十八年
    度毒聲字第二六八○號裁定裁定施以強制戒治，於八十九年
    十月十九日強制戒治期滿執行完畢釋放，復於九十四年間因
    施用第一級毒品案件，經本院以九十四年度易字第二六五號
    判決判處有期徒刑一年確定，復因竊盜案件，經臺灣高等法
    院以九十四年度上易字第六五號判決判處有期徒刑二年八月
    ，並經本院以九十六年度聲減字第五六四號裁定減刑並定其
    應執行刑為三年一月，於九十六年八月二十三日縮短刑期假
    釋出監，同年九月二十七日執行完畢。詎仍不知悔改，明知
    甲基安非他命係毒品危害防制條例所列之第二級毒品，不得
    非法施用、持有，仍基於施用第二級毒品安非他命之犯意於
    九十六年十月二十九日晚間某時，在臺北縣永和市友人住處
    內，以玻璃球吸食器施用第二級毒品甲基安非他命一次。嗣
    於同年月三十日晚間八時許，因另涉竊盜案件，為警通知到
    案接受詢問，並經警採集其尿液送驗後，結果呈甲基安非他
    命類陽性反應，始循線查悉上情。
二、案經臺北縣政府警察局永和分局報告臺灣板橋地方法院檢察
    署檢察官偵查起訴。本院於準備程序進行中，甲○○就被訴
    事實為有罪之陳述，經告知簡式審判程序之旨，並聽取各當
    事人之意見後，裁定進行簡式審判程序。
    理  由
一、訊據被告甲○○對上揭犯罪事實於本院審理時自白不諱，其
    於九十六年十月三十日為警採集尿液檢驗結果，確呈甲基安
    非他命陽性反應，有臺灣檢驗科技股份有限公司濫用藥物尿
    液檢驗報告一紙附卷可稽，足認被告上揭施用第二級毒品之
    自白與事實相符，堪予採信。按犯毒品危害防制條例第十條
    之施用第一級、第二級毒品者，經觀察、勒戒或強制戒治執
    行完畢釋放後，五年內再犯施用第一級、第二級毒品罪者，
    即應逕為刑事處遇，毋庸再行觀察、勒戒或強制戒治等程序
    ；然若係於觀察、勒戒或強制戒治執行完畢釋放後，五年後
    再犯者，則應重新依該條例第二十條第一項、第二項之規定
    ，先行送觀察、勒戒，並依其觀察、勒戒結果有無繼續施用
    毒品傾向，以定其是否施以強制戒治之程序，於強制戒治程
    序執行完畢後始由檢察官為不起訴處分或少年法院（地方法
    院少年法庭）為不付審理之裁定；而非直接加以追訴或裁定
    交付審理，此觀毒品危害防制條例第二十條、第二十三條之
    規定甚明。而考諸各該規定之立法理由，上開條例第二十條
    第三項：「依前項規定為觀察、勒戒或強制戒治執行完畢釋
    放後，五年後再犯第十條之罪者，適用本條前二項之規定。
    」其所稱「五年後再犯」，解釋上應僅限於施用第一級、第
    二級毒品者，於觀察、勒戒或強制戒治執行完畢釋放後五年
    內，均未再為任何施用第一級、第二級毒品之犯行者，始足
    當之；倘五年內曾經再犯，縱其三犯（或三犯以上）施用毒
    品之時間，在初犯受觀察、勒戒或強制戒治執行完畢釋放五
    年以後，仍與「五年後再犯」之情形有別，且因已於「五年
    內再犯」，顯見其再犯率甚高，原實施觀察、勒戒或強制戒
    治，已無法收其實效，即應由檢察官或少年法院（地方法院
    少年法庭）逕行依法追訴或裁定交付審理。（最高法院九十
    五年度臺上字第一○七一號、同院九十五年度臺非字第一○
    四號判決參照）。是被告前於八十八年因施用第二級毒品案
    件，經臺灣臺北地方法院以八十八年度毒聲字第二三六七號
    裁定送觀察、勒戒後，認有繼續施用毒品之傾向，復經同法
    院以八十八年度毒聲字第二六八○號裁定裁定施以強制戒治
    ，於八十九年十月十九日強制戒治期滿執行完畢釋放，復於
    九十四年間因施用第一級毒品案件經本院以九十四年度易字
    第二六五號判決判處有期徒刑一年確定，有臺灣高等法院被
    告前案前科紀錄表一份附件可稽，被告既曾於「五年內再犯
    」，且經檢察官提起公訴，竟又於九十六年八月二十一日再
    犯本案，即非屬毒品危害防制條例第二十條第三項所定「五
    年後再犯」之情形，而符合同條例第二十三條第二項之起訴
    條件，被告犯行洵堪認定，自應依法論科。
二、核被告所為，係犯毒品危害防制條例第十條第二項之施用第
    二級毒品罪。其於施用前後持有第二級毒品安非他命之低度
    行為，為施用之高度行為所吸收，不另論罪。被告於九十四
    年間因施用第一級毒品案件經本院以九十四年度易字第二六
    五號判決判處有期徒刑一年確定，復因竊盜案件，經臺灣高
    等法院以九十四年度上易字第六五號判決判處有期徒刑二年
    八月，並經本院以九十六年度聲減字第五六四號裁定減刑並
    定其應執行刑為三年一月，於九十六年八月二十三日縮短刑
    期假釋出監，於同年九月二十七日執行完畢，此有臺灣高等
    法院被告前案紀錄表一份可查，其於有期徒刑執行完畢後，
    五年之內再故意犯本案有期徒刑以上之罪，應依刑法第四十
    七條第一項累犯之規定加重其刑。爰審酌被告前有多次毒品
    、竊盜、侵占等前科，顯示素行不佳，受有減刑寬典，甫經
    有期徒刑執行完畢未久，竟旋即再犯本案，顯然先前所施之
    保安處分、刑之執行，均未收矯治、警惕之效，被告既無確
    實戒毒之決心，自應施以相當之刑罰，以期收教化之功能，
    兼衡其於本院審理時自知事證明確，未多為無謂辯解而坦承
    犯行，且其施用毒品犯行所生危害，主要以自戕身心健康為
    主，對於他人生命、身體、財產等法益，尚未查得重大直接
    危害等一切情狀，量處如主文所示之刑，並諭知易科罰金折
    算標準，以示懲儆。
據上論斷，應依刑事訴訟法第273之1第1項、第299條第1項前段
，毒品危害防制條例第10條第2項、第23條第2項，刑法第11條前
段、第47條第1項、第41條第1項前段，判決如主文。
本案經檢察官靳開聖到庭執行職務
中    華    民    國    97    年    5     月    30    日
                  刑事第三庭  法  官  王偉光
以上正本證明與原本無異
如不服本判決應於送達後十日內檢附理由向本院提出上訴狀
                              書記官  陳宥伶
中    華    民    國    97    年    5     月    30    日
附錄本案論罪科刑法條全文：
毒品危害防制條例第十條：
施用第一級毒品者，處六月以上五年以下有期徒刑。
施用第二級毒品者，處三年以下有期徒刑。


司法院資訊處製作；財團法人民間司法改革基金會備份。
